# 请教陈版：投资性房地产改扩建问题

提问人：gpqg 时间：2017-12-18 13:40:38
投资性房地产改扩建为什么不是计入在建工程，而是要计入投资性房地产-在建？ 目的是什么？ 我个人认为是为了提高报表的信息质量，投资性房地产-在建 等建好后还是用来出租的。 而在建工程建好后计入固定资产，是为了自用。 陈版，我的这个理解对吗？谢谢。

回答人：chenyiwei
可以这样理解。在建工程实际上是特殊阶段的固定资产，因此不适合于将明确将作为投资性房地产的建造项目的支出在该科目中归集。而且固定资产和投资性房地产的后续计量模式也可能不一样。